【裁判字號】    89,易緝,9
【裁判日期】    890531
【裁判案由】    違反毒品危害防制條例
【裁判全文】
臺灣基隆地方法院刑事判決                            八十九年度易緝字第九號
    公  訴  人  臺灣基隆地方法院檢察署檢察官
    被      告  甲○○
右列被告因違反毒品危害防制條例案件，經檢察官提起公訴（八十八年度毒偵字第三
五九號、第四三八號），本院判決如左：
        主  文
甲○○連續施用第二級毒品，累犯，處有期徒刑捌月。
        事  實
一、甲○○前於民國（下同）八十三年間，因違反麻醉藥品管理條例案件，經台灣台
    南地方法院判處有期徒刑六月確定，於八十四年四月三日入監接續執行，同年七
    月十一日假釋出監，竟於假釋期間復因違反麻醉藥品管理條例案件，經本院判處
    有期徒刑三月確定，於八十五年九月三日易科罰金執行完畢，其緩刑經撤銷，於
    八十五年十二月三十日入監執行殘刑，於八十六年十一月八日執行完畢，猶不知
    悔改，先於八十七年六月二十四日，因施用第二級毒品安非他命，經本院以八十
    七年度毒聲字第七一號裁定送勒戒處所觀察、勒戒後，無繼續施用毒品之傾向，
    經台灣基隆地方法院檢察署以八十七年度偵字第二六四七號不起訴處分，並因另
    案連續施用第二級毒品，經台灣高等法院八十七年度上易字第二八八三號免刑判
    決均確定，詎甲○○又於八十七年十月九日，因施用第一、二級毒品為警查獲，
    經本院以八十七年度毒聲字第七０三號裁定再度送觀察、勒戒後，因有繼續施用
    毒品傾向，經本院以八十八年度毒聲字第一二號裁定送強制戒治，並經台灣高等
    法院八十八年度上訴字第二○一六號判處應執行有期徒刑一年三月確定，嗣於八
    十八年六月五日停止戒治付保護管束確定。詎甲○○仍不思戒慎，復於停止戒治
    暨撤銷停止戒治未經入所執行強制戒治期間內，又基於施用第二級毒品安非他命
    之概括犯意，自八十八年七月十六日二十三時許為警採尿之前九十六小時內某時
    起至八十九年四月二十六日止，在其位於基隆市○○區○○路四十四巷二十二號
    住處或花蓮之工作處所等地，以將安非他命置於玻璃管內加熱產生白煙後再予吸
    食之方式，連續施用第二級毒品安非他命多次。嗣分別於八十八年七月十六日二
    十三時許及八十九年四月二十八日十六時四十分許，因通知前往警局暨通緝遭警
    緝獲，經採尿送驗後得悉上情。
二、案經基隆市警察第一分局移送臺灣基隆地方法院檢察署檢察官偵查起訴。
        理  由
一、訊據被告甲○○固坦承有於撤銷停止戒治後即自八十八年九月間起至八十九年四
    月二十六日止，連續施用第二級毒品安非他命多次，然否認於八十八年七月十六
    日經通知前往警局採尿時有施用第二級毒品安非他命犯行云云。惟查，被告至警
    局時所採集之尿液經檢驗結果，係呈甲基安非他命陽性反應，有基隆市衛生局（
    八八）基衛六字第○八八五四號檢驗鑑定書及經行政院衛生署認可之濫用藥物尿
    液檢驗機構昭信科技顧問股份有限公司出具之濫用藥物陽性檢體檢驗報告各一份
    在卷可稽。按甲基安非他命經口服投與後約百分之七十於二十四小時內自尿中排
    出，約百分之九十於九十六小時內自尿中排出，由於目前國內尿液中甲基安非他
    命之檢驗僅為鑑定其是否呈陽性反應尚未定其含量，且甲基安非他命成分之檢出
    與其投與方式、投與量、個人體質、採尿時間與檢測儀器之精密度等諸多因素有
    關，因此僅憑尿液中呈安非他命陽性反應，並無法確實推算吸食時間距採集時間
    之長短，惟依上述資料推斷，最長可能不會超過四日，有行政院衛生署藥物食品
    檢驗局八十一年二月八日（81）藥檢壹字第００一一五六號函可參，足見被告至
    警局採尿時（或前二、三日），應有施用第二級毒品安非他命之犯行，是被告該
    部分所辯，純屬規避卸責之詞，委無足採；至被告坦承施用第二級毒品安非他命
    犯行部分，復有基隆市衛生局基衛六字第○五二八四號檢驗成績書一份附卷可資
    佐證。又被告曾於八十七年六月二十四日，因施用第二級毒品安非他命，經本院
    以八十七年度毒聲字第七一號裁定送勒戒處所觀察、勒戒後，無繼續施用毒品之
    傾向，經台灣基隆地方法院檢察署以八十七年度偵字第二六四七號不起訴處分，
    並因另案連續施用第二級毒品，經台灣高等法院八十七年度上易字第二八八三號
    免刑判決均確定，詎甲○○又於八十七年十月九日，因施用第一、二級毒品為警
    查獲，經本院以八十七年度毒聲字第七０三號裁定再度送觀察、勒戒後，因有繼
    續施用毒品傾向，經本院以八十八年度毒聲字第一二號裁定送強制戒治，並經台
    灣高等法院八十八年度上訴字第二○一六號判處應執行有期徒刑一年三月確定，
    有上開台灣基隆地方法院檢察署不起訴處分書暨台灣高等法院判決書在卷可按，
    其於五年內再犯毒品危害防制條例第十條第二項之施用第二級毒品罪，係屬三犯
    毒品危害防制條例第十條之罪。揆諸前揭說明，本件事證業已明確，被告犯行洵
    堪認定。
二、核被告所為，係犯毒品危害防制條例第十條第二項之罪。被告前後多次施用安非
    他命之犯行，時間緊接，構成要件相同，顯係基於概括犯意為之，為連續犯，應
    依刑法第五十六條之規定論以一罪，並加重其刑。又其於施用前後持有安非他命
    之低度行為，應為施用之高度行為所吸收，不另論罪。查被告曾於八十三年間，
    因違反麻醉藥品管理條例案件，經台灣台南地方法院判處有期徒刑六月確定，於
    八十四年四月三日入監接續執行，同年七月十一日假釋出監，竟於假釋期間復因
    違反麻醉藥品管理條例案件，經本院判處有期徒刑三月確定，於八十五年九月三
    日易科罰金執行完畢，其緩刑經撤銷，於八十五年十二月三十日入監執行殘刑，
    於八十六年十一月八日執行完畢，有台灣基隆地方法院檢察署刑案資料查註紀錄
    表在卷可按，其於有期徒刑執行完畢後，五年內再犯有期徒刑以上之本罪，為累
    犯，依法應遞加重其刑。另被告自八十八年九月間起至八十九年四月二十六日止
    之施用第二級毒品犯行，雖未據起訴，惟此部分因與已起訴且經認定有罪部分，
    有裁判上一罪之連續犯關係，依審判不可分原則，本院自應併予審理，附此敘明
    。爰審酌被告犯罪之動機、吸食頻率、曾有施用毒品前科仍不知悔改，所生危害
    及犯罪後猶否認部分犯行等一切情狀，量處如主文所示之刑。
據上論斷，應依刑事訴訟法第二百九十九條第一項前段，毒品危害防制條例第十條第
二項，刑法第十一條前段、第五十六條、第四十七條，判決如主文。
本案經檢察官林楨森到庭執行職務
中      華      民      國    八十九    年     五     月     三十一     日
                              臺灣基隆地方法院刑事第三庭
                                  法  官  林  玉  珮
右正本證明與原本無異。
如不服本判決，應於判決送達後十日內向本院提出上訴狀( 應附繕本 )，上訴於臺灣
高等法院。
                                  書記官  莊  怡  麗
中      華      民      國    八十九    年     六     月       一       日
附錄論罪法條：
毒品危害防制條例第十條第二項
施用第二級毒品者，處三年以下有期徒刑。


司法院資訊處製作；財團法人民間司法改革基金會備份。
